臺灣臺北地方法院刑事判決
110年度智訴字第5號
公  訴  人  臺灣臺北地方檢察署檢察官
被      告  廖可萱



上列被告因妨害電腦使用罪等案件，經檢察官提起公訴（109年
度偵字第24595號），本院判決如下：
    主 文
本件公訴不受理。
    理 由
一、公訴意旨略以：被告廖可萱於民國107年4月2日至告訴人財
    團法人中衛發展中心任職，於108年11月15日離職。其因不
    滿任職期間之申訴案件未獲妥適處理，即分別為下列犯行：
(一)基於輸入他人帳號密碼入侵電腦之犯意，利用電腦連結網際
    網路，於109年6月26日及109年6月28日分別以IP位址223.13
    6.51.152、114.137.111.200無故輸入告訴人員工蔡孟辛(員
    工編號1315)、陳皇利(員工編號1013)、林燕妮(員工編號08
    48)之帳號密碼；於109年6月30日以IP位址111.71.88.113無
    故輸入告訴人員工游琇如(編號1266)之帳號密碼，入侵告訴
    人之內部網路，致生損害於告訴人資料管理之正確性。
(二)基於輸入他人帳號密碼入侵電腦及變更他人電磁紀錄之犯意
    ，以電腦連結網際網路，於109年6月29日以IP位址111.71.8
    8.113無故輸入蔡孟辛、陳皇利、林燕妮之帳號密碼，入侵
    告訴人之內部網路，並於同日以林燕妮、蔡孟辛之電腦權限
    ，將原本請購案號：Q00000-00-0000-00000-RO-A、請購品
    名：P31903打字印刷(合約廠商)；請購案號：Q00000-00-00
    0000000-RO、請購品名：P30501展場設計施工-產業主題推
    廣活動-台灣設計展聯合展覽；請購案號：Q00000-00-00000
    0000-RO、P80102雜誌-產業主題推廣活動-台灣設計展聯合
    展覽-雜誌廣宣；請購案號：Q00000-00-000000000-RO、請
    購品名：P32501問卷調查/資料分析-文化路徑陪伴輔導與在
    地組織輔導扶植規劃；請購案號：Q00000-00-000000000-RO
    、P31801平面設計(含施工)-109年創意生活產業主題推廣禮
    盒及海報設計與製作等請購案電磁紀錄作廢，其後又於109
    年6月30日前某日許，無故輸入林燕妮之帳號密碼，以林燕
    妮之電腦權限，將告訴人承辦「經濟部工業局創意生活產業
    發展計畫」、「文化部臺灣文化路徑整合平臺建置推動委託
    案」之計畫主持人、計畫管理人欄位，變更為謝明達、朱興
    華，致使原承辦人無法查詢該等專案情形，致生損害於告訴
    人資訊管理使用之正確性。
(三)其於任職時曾簽署告訴人「保密、資訊安全與智慧財產權」
    同意書，明知告訴人未標示得對外公開之資訊，且該資訊非
    一般涉及該類資訊之人所能知悉，均屬於應保密事項，不得
    洩漏與第三人，而告訴人之「新知分享會-地方創生DMO調查
    研究報告」、「中衛發展中心技術發展推動規劃(2020至202
    2)」等電磁文件(下稱上開2電磁文件)，並未標示得對外公
    開，自屬告訴人之工商秘密，其中「中衛發展中心技術發展
    推動規劃(2020至2022)」電磁文件係於被告離職後始產出並
    載於告訴人內部網路，被告竟基於無故取得他人電磁紀錄、
    利用電腦洩漏工商秘密之犯意，於109年7月28日前某日，無
    故自告訴人內部網路取得「中衛發展中心技術發展推動規劃
    (2020至2022)」電磁文件，並於109年7月28日以電子郵件「
    kojasZZ00000000000000il.com」夾帶上開2電磁文件寄送給
    不知情之客戶寶熊漁具，致生損害於告訴人。
　　因認被告就公訴意旨（一）部分，涉犯刑法第358條之無故
    輸入他人帳號密碼入侵電腦罪嫌；就公訴意旨(二)部分，涉
    犯刑法第358條之無故輸入他人帳號密碼入侵電腦、第359條
    之無故變更他人電腦電磁紀錄等罪嫌；就公訴意旨(三)部分
    ，涉犯刑法第359條之無故取得他人電腦電磁紀錄、第317條
    、318條之1、第318條之2利用電腦洩漏他人工商秘密等罪嫌
    。
二、按告訴乃論之罪，告訴人於第一審辯論終結前得撤回其告訴
    ；又告訴乃論之罪，其告訴經撤回者，應諭知不受理之判決
    ；另諭知不受理之判決者，得不經言詞辯論為之，刑事訴訟
    法第238條第1項、第303條第3款、第307條分別定有明文。
    又被告行為後，刑法第358條、第359條、第317條、第318條
    之1固於108年12月25日修正公布，並於同年月27日施行，惟
    該次修正係因94年1月7日刑法修正施行後，所定罰金之貨幣
    單位為新臺幣，且其罰金數額依刑法施行法第1條之1第2項
    前段規定提高為30倍，故修法將上開條文之罰金數額修正提
    高為30倍，以增加法律明確性，並使刑法各罪罰金數額具內
    在邏輯一致性，核其構成要件及法律效果均無變更，即無新
    舊法比較問題，合先敘明。
三、本件公訴意旨（一）至（三）所指被告涉犯刑法第358條無
    故輸入他人帳號密碼入侵電腦罪、第359條之無故變更他人
    電腦電磁紀錄罪、第317條、318條之1、第318條之2利用電
    腦洩漏他人工商秘密罪，依同法第363條、第319條規定，均
    須告訴乃論。茲因告訴人業於110年9月11日具狀撤回告訴，
    此有刑事撤回告訴狀1件在卷可認（見本院訴字卷第95頁）
    ，揆諸前揭說明，本件不經言詞辯論，逕諭知不受理之判決
    。
據上論斷，應依刑事訴訟法第303條第3款、第307條，判決如主
文。
本案經檢察官程秀蘭提起公訴，檢察官郭郁到庭執行職務。
中　　華　　民　　國　　110 　年　　10　　月　　13　　日
                  刑事第六庭  審判長法  官  黃傅偉
　　　　　　　　　　　　　　　　　　法  官  劉俊源
　　　　　　　　　　　　　　　　　　法  官  李佳靜
上正本證明與原本無異。 
如不服本判決應於收受送達後20日內向本院提出上訴書狀，並應
敘述具體理由；其未敘述上訴理由者，應於上訴期間屆滿後20日
內向本院補提理由書（均須按他造當事人之人數附繕本）「切勿
逕送上級法院」。告訴人或被害人如對於本判決不服者，應具備
理由請求檢察官上訴，其上訴期間之計算係以檢察官收受判決正
本之日期為準。 因疫情而遲誤不變期間，得向法院聲請回復原
狀。
中　　華　　民　　國　　110 　年　　10　　月　　13　　日
                                    書記官  林珊慧